最　高　行　政　法　院　裁　定
                                     100年度裁字第1715號
聲  請  人　王永慶
　　　　　　　　　　　　　送達代收人　陳鳳美
上列聲請人因與相對人財政部高雄市國稅局（承受財政部臺灣省
南區國稅局岡山稽徵所業務）間遺產稅事件，對於中華民國100
年3月10日本院100年度裁字第619號裁定，聲請再審，本院裁定
如下：
　　主  文
再審之聲請駁回。
再審訴訟費用由聲請人負擔。
　　理  由
一、按當事人對於本院所為裁定聲請再審，必須原裁定有行政訴
    訟法第273條之情形者，始得為之。同法第273條第1項第1款
    規定所謂「適用法規顯有錯誤」，係指原裁定所適用之法規
    與該案應適用之法規相違背或與解釋、判例有所牴觸者而言
    ，至於法律上見解之歧異，聲請人對之縱有爭執，要難謂為
    適用法規顯有錯誤，而據為聲請再審之理由。
二、緣聲請人因與相對人間遺產稅事件，提起行政訴訟，高雄高
    等行政法院以民國93年度訴字第325號為「撤銷訴願決定及
    原處分（復查決定）」之判決，經本院以95年度判字第1436
    號判決廢棄發回。原法院另以95年度訴更一字第24號審理後
    判決（下稱前程序原審判決）駁回，復經本院以98年度判字
    第387號（下稱原確定判決）維持而告確定。聲請人復以前
    程序原審判決及原確定判決有行政訴訟法第273條第1項第1
    款再審事由而向高雄高等行政法院提起再審之訴，經該院移
    送本院審理，認聲請人提起再審之訴，已逾法定期間，於法
    不合，而以100年度裁字第619號裁定（下稱原確定裁定）駁
    回其再審之訴。聲請人復以原確定裁定有行政訴訟法第273
    條第1項第1款之事由而聲請再審。
三、本件聲請再審意旨略以：自前程序原審判決之最終判決日期
    98年4月9日起算，至99年7月15日對原確定判決提起再審之
    訴之日期，並未逾5年，原確定裁定顯未適用行政訴訟法第2
    76條第5項後段但書「但再審之訴有理由者，自該再審判決
    確定時起算」之規定，而有行政訴訟法第273條第1項第1款
    之再審事由。又再審之訴若僅限於30日之不變期間內提起，
    則同法第195條、第276條第3項以降之後段條文即形同具文
    等語。惟查，原確定裁定係以：原確定判決係於98年4月24
    日送達聲請人，再審之不變期間自判決送達之翌日起，扣除
    在途期間8日，算至98年6月1日（星期一）止，即告屆滿。
    聲請人遲至99年7月13日始提起再審之訴，顯已逾期，於法
    不合而駁回其再審之訴。聲請意旨無非執其主觀上對行政訴
    訟法第276條第4項及第5項之歧異見解，指摘原確定裁定不
    當，揆諸首開說明，自非屬適用法規顯有錯誤之範疇，再審
    之聲請顯無再審理由，應予駁回。又當事人就同一事件對於
    本院所為歷次之裁判聲請再審，必須其對最近一次裁判（即
    原確定裁定）之再審有理由，本院始得進而審究其前此歷次
    裁判有無再審理由，本件再審之聲請既無理由，從而其關於
    本院前此裁判部分之指摘，本院即毋須審究，併予指明。
四、據上論結，本件再審之聲請為無理由。依行政訴訟法第283
    條、第278條第2項、第104條，民事訴訟法第95條、第78條
    ，裁定如主文。
中　　華　　民　　國　　100　 年　　7　　 月　　21　　日
                    最高行政法院第五庭
                        審判長法官　藍　獻　林
                              法官　廖　宏　明
                              法官　姜　素　娥
                              法官　林　文　舟
                              法官　胡　國　棟

以  上  正  本  證  明  與  原  本  無  異
中　　華　　民　　國　　100　 年　　7　　 月　　21　　日
　　　　　　　　　　　　　　　書記官　賀　瑞　鸞